【裁判字號】    97,訴,4881
【裁判日期】    980410
【裁判案由】    槍砲彈藥刀械管制
【裁判全文】
臺灣板橋地方法院刑事判決              97年度訴字第4881號
公  訴  人  臺灣板橋地方法院檢察署檢察官
被      告  乙○○
                    （現於臺灣臺北監獄臺北分監另案執行）
選任辯護人  財團法人法律扶助基金會扶助律師  楊景超律師
上列被告因違反槍砲彈藥刀械管制條例等案件，經檢察官提起公
訴（九十七年度偵字第二六八八四號），本院判決如下：
    主  文
一、乙○○未經許可持有其他可發射子彈具有殺傷力之槍，累犯
    ，處有期徒刑肆年，併科罰金新臺幣伍萬元，罰金如易服勞
    役，以新臺幣壹仟元折算壹日。未扣案可發射子彈具有殺傷
    力之槍壹枝沒收。
二、乙○○以加害生命、身體、財產之事，恐嚇他人致生危害於
    安全，累犯，處有期徒刑捌月。未扣案可發射子彈具有殺傷
    力之槍壹枝沒收，扣案彈殼壹個沒收。
三、乙○○以上經宣示之有期徒刑部分，應執行有期徒刑肆年陸
    月。
    事  實
一、乙○○前因搶奪案件，經本院以九十一年度訴字第一八七八
    號判處有期刑二年確定，於民國九十三年八月七日因假釋期
    滿未經撤銷假釋而以執行完畢論。又因竊盜及搶奪案件，經
    臺灣桃園地方法院以九十三年度訴字第一五八八號判決有期
    徒刑三月及七月，並定應執行刑為有期徒刑九月確定，於九
    十五年三月三十一日執行完畢（以上罪刑之執行於本件構成
    累犯）。復因妨害自由案件，經臺灣高等法院以九十六年度
    上訴字第四八九三號判處有期徒刑六月並減刑為有期徒刑三
    月確定；另因妨害自由及恐嚇取財案件，經本院以九十六年
    度訴字第二二三九號分別判處有期刑八月及十月，並均減刑
    為有期徒刑四月及五月確定，復與上開經宣示之有期徒刑三
    月合併定應執行刑為有期徒刑十月，現仍執行中。
二、乙○○於九十六年八、九月間某日，在臺北縣五股鄉更寮國
    民小學（下稱為更寮國小）堤防旁，拾獲乙只某真實姓名年
    籍不詳之人所棄置而屬無主物之黑色背包，內有可發射子彈
    具有殺傷力之槍枝乙枝及可擊發之子彈乙顆，其明知可發射
    金屬或子彈具有殺傷力之槍及子彈（子彈彈底標記有「RAI
    07 9MM LUGER」等字樣），係槍砲彈藥刀械管制條例所定之
    違禁物品，非經許可不得持有、寄藏，竟仍基於持有之犯意
    ，以所有之意思而拾取上開槍枝及子彈占有後持有之，依民
    法第八百零二條之規定並因之取得上開槍彈之所有權，並藏
    放在其位於臺北縣蘆洲市○○街一七九號二樓二○九室居處
    之一樓樓梯間內。又乙○○於九十七年九月六日二十時許，
    在位於臺北縣蘆洲市○○街七三巷二號之悠遊網網路咖啡店
    內，與該店之負責人葉家成發生口角，其因自認遭葉家成辱
    罵而心生怨懟，明知持搶在上開店內射擊足以造成該店負責
    人葉家成心生畏懼，而危害其生命、身體、財產之安全，竟
    仍決意為之，乃基於恐嚇之犯意，於翌日即同年月七日二十
    一時二十分許，持上揭槍彈前往該店內，於要求店內服務人
    員聯絡葉家成未獲後，即朝該店天花板擊發乙槍（毀損部分
    未據告訴），致事後受轉知其事之葉家成心生畏懼，而足生
    危害於其生命、身體及財產安全，乙○○旋即逃離現場。嗣
    警據報到場處理，在現場拾獲乙○○所有於擊發後遺留之彈
    殼乙個。而乙○○因自知難以避免為警查緝，遂於九十七年
    九月十三日二十三時三十分許，攜帶另枝欠缺槍管不具殺傷
    力之仿BERETTA 廠M9型半自動手槍乙枝（嗣經編定槍枝管制
    號碼為0000000000號），假稱此即係於上開店內
    擊發使用之槍枝而向警投案。
二、案經臺北縣政府警察局蘆洲分局移送臺灣板橋地方法院檢察
    署檢察官偵查起訴。
    理  由
一、犯罪事實之認定：
  (一)訊之被告固坦認於上揭時地拾獲槍枝而持有，嗣因與葉家成
    口角紛爭，而於悠遊網網路咖啡店持前所拾獲槍枝在店內開
    槍射擊恐嚇等情，惟仍辯稱其所拾獲之槍枝即為投案時主動
    提交扣案之欠缺槍管之仿BERETTA 廠M9型半自動手槍（槍枝
    管制號碼0000000000號），當時並未同時拾獲子
    彈，且自槍管口往內部觀察無法看到槍枝內部組件，嗣為持
    該槍在悠遊網網路咖啡店內開槍嚇一嚇葉家成，遂於九十七
    年九月六日晚間至位於臺北縣三重市○○路之某玩具槍店內
    購得一盒空包彈，裝填於前所拾獲之槍內後再於翌日持至上
    開網路咖啡店內朝天花板開乙槍，其後旋即至關渡大橋上將
    滑套丟棄於淡水河中云云。
  (二)經查：
    1.被告乙○○於九十六年八、九月間某日，在臺北縣五股鄉
      更寮國小堤防旁，拾獲乙只某真實姓名年籍不詳之人所棄
      置之黑色背包，內有槍枝乙枝，其即拾取上開槍枝占有後
      持有之，並藏放在其位於臺北縣蘆洲市○○街一七九號二
      樓二○九室居處之一樓樓梯間內；又被告於九十七年九月
      六日二十時許，在位於臺北縣蘆洲市○○街七三巷二號之
      悠遊網網路咖啡店內，與該店之負責人葉家成發生口角，
      其因自認遭葉家成辱罵而心生怨懟，因而起意恫嚇葉家成
      ，乃於翌日即同年月七日二十一時二十分許，持前所拾獲
      之上揭槍枝前往該店內，於要求店內服務人員聯絡葉家成
      未獲後，即朝該店天花板擊發乙槍，旋即逃離現場，然因
      自知難以避免為警查緝，遂於九十七年九月十三日二十三
      時三十分許，攜帶欠缺槍管不具殺傷力之仿BERETTA 廠M9
      型半自動手槍乙枝（嗣經編定槍枝管制號碼為00000
      00000號），自稱此即係於上開店內擊發使用之槍枝
      而向警投案等情，為被告所直承不諱，核與證人即槍擊案
      發當時在店內工作之甲○○於本院審理中所為證述及當庭
      所繪製之現場圖，與證人即案當時適為在場之廖芝彬、吳
      俊憶、徐源池於警詢與偵查中所為關於案發當時被告在場
      並聽聞如鞭炮聲之聲響之證述（廖芝彬、吳俊憶、徐源池
      於警詢與偵查中於審理時明示不爭執其證據能力，本院審
      酌其等該項言詞陳述作成時之情況，認為適當，依刑事訴
      訟法第一百五十九條之五第二項、第一項之規定，得為證
      據）均為相符，並有卷存悠遊網網路咖啡店監視器翻攝相
      片四幀及扣案仿BERETTA 廠M9型半自動手槍乙枝（槍枝管
      制號碼0000000000號，該槍枝僅作為被告嗣後
      投案情形之證明，詳后述）可為佐據，此部分事實足為認
      定。
    2.被告在審理中雖辯稱於九十六年八、九月間僅拾獲上開黑
      色背包時，其內僅有槍枝而無子彈，而伊在悠遊網網路咖
      啡店擊發使用者則係於九十七年九月六日晚間始至位於臺
      北縣三重市○○路之某玩具槍店內購得之空包彈云云。惟
      其在九十七年九月十四日警詢中即已明確自承於九十六年
      八、九月份在臺北縣五股鄉更寮國小堤防旁，拾獲乙只黑
      色背包，其內有槍枝乙枝及乙發子彈，拾獲後即藏放在其
      位於臺北縣蘆洲市○○街一七九號二樓二○九室居處一樓
      之樓梯間內，嗣即持該拾獲之槍彈至悠遊網網路咖啡店內
      開槍擊發等語明確（參偵查卷第十一頁、第十二頁），於
      同日移送臺灣板橋地方法院檢察署接受檢察官訊問時，亦
      坦認上開同時拾獲槍彈並持以開槍示威之情形（參偵查卷
      第七十一頁），審酌其上開供述既係自行投案時所為，所
      為陳述自必思慮周全並出於自由意志所為，且被告於審理
      中亦仍堅稱於警詢、偵查中所為供述均係據實以陳（參準
      備程序筆錄第三頁），則其在起訴後始改稱未同時拾獲子
      彈云云，與其先前關於同時拾獲槍彈之一致供述出入至鉅
      ，所為變異之供述是否屬實已非無疑。又被告於準備程序
      中，原稱其在玩具槍店內購得乙盒空包彈，彈殼裏面有火
      藥，伊乃攜至悠遊網網路咖啡店擊發使用等語（參準備程
      序筆錄第二頁），然嗣於審理中又改稱該空包彈裏面沒有
      火藥，係伊在案發前一晚自水鴛鴦鞭炮內取出火藥後放入
      云云（參審判筆錄第十五頁），前後所述相悖甚鉅，尤足
      認定所辯不實。是以其就持有子彈部分於審理中所為更異
      之辯詞，顯非屬實而無可採，應以其在警詢及偵查中所一
      致供陳關於槍彈一併拾得嗣並持至悠遊網網路咖啡店擊發
      使用之供述為可採信，則被告同時拾獲槍枝、子彈而未經
      許可持有之事實，堪為認定。
    3.按認定犯罪事實所憑之證據，不以直接證據為限，間接證
      據亦應包含在內，而間接證據之採用，其所成立之證據，
      在直接關係上，雖僅足以證明他項事實，而由此他項事實
      ，本於推理之作用足以證明待證事實，而非憑空推想者，
      即為合法，最高法院三二年上字第六七號判例就此亦闡示
      甚明。查本件雖無任何證人直接指證親見目睹被告在悠遊
      網網路咖啡店內開槍射擊之動作，且扣案彈殼經內政部警
      政署刑事警察局鑑定結果，認依彈底標記有「RAI 07 9MM
      LUGER 」等字樣，認係已擊發之口徑九釐米制式彈殼，未
      擊發前如未經改造變造，應係口徑九釐米之制式子彈，然
      因無法得知擊發前有無改造變造，故僅依彈殼現狀無法判
      斷擊發前是否仍為制式子彈，此有該局九十八年一月五日
      刑鑑字第○九七○一九六五一九號函存卷可按。惟被告確
      有於上揭時間在店內舉槍向天花板射擊，此經被告坦認不
      諱；而其在該店內向天花板方向擊發乙槍後旋為離去，警
      據報後迅至現場處理，於天花板發現直徑約一公分之明顯
      孔洞，並在現場發現彈殼乙個，此經證人即臺北縣政府警
      察局蘆洲分局偵查員丙○○到庭證述明確，復有卷附由警
      察拍攝該店天花板上孔洞情形之相片乙幀（含比對量尺）
      及扣案彈殼乙顆可資佐據。雖被告矢口否認該孔洞係其開
      槍擊發所造成，然在被告朝天花板開槍擊發之前，該處並
      無任何孔洞，在被告開槍之後旋即發現該孔洞之存在，且
      亦係在該孔洞附近發扣案彈殼，此經證人甲○○到庭結證
      甚明（參審判筆錄第四頁至第六頁），足證該孔洞係在被
      告開槍後方為存在，衡諸經驗法則論理法則，被告開槍射
      擊之前，該處既原無此孔洞，而於被告開槍後始行存在，
      且被告亦確係朝天花板方向開槍無訛，已如前述，依上各
      情相互以參，當可認定該孔洞係被告開槍射擊所造成，並
      因而遺留扣案彈殼於現場之事實。且無論扣案彈殼在擊發
      前究係未經改造變造而為制式子彈，抑或已遭改造變造而
      成為土造子彈，其既能實際射出彈頭並在擊穿天花板形成
      彈孔，顯係可擊發之子彈而非被告審理中改異前詞所辯稱
      之空包彈甚明，尤見被告此部分所辯虛偽不實。
    4.又被告到案時自行提交缺乏槍管之槍枝經鑑定結果，雖認
      該槍枝因欠缺槍管無法供擊發子彈使用，而認不具殺傷力
      ，此有內政部警政署刑事警察局九十七年九月二十五日刑
      鑑字第○○九七一三九六七一號槍彈鑑定書在卷可稽。然
      本院再度囑託內政部警政署刑事警察局就扣案彈殼及槍枝
      比對鑑定，經該局就扣案槍枝槍機撞針以矽膠鑄模，再與
      扣案彈殼比對結果，其上特徵不相吻合，認扣案彈殼並非
      扣案槍枝之撞針所擊發，此有該局九十八年一月五日刑鑑
      字第○九七○一九六五一九號函在卷可據。則扣案彈殼既
      係被告開槍射擊後遺留於現場，足證被告到案時自行提出
      之扣案槍枝並非其於悠遊網網路咖啡店所持以射擊使用之
      槍枝。被告雖猶辯稱其在案發後即於關渡大橋上將槍管拆
      下丟棄於淡水河中云云，然此僅有其一己之供述而無事證
      可佐，是否屬實本非無疑，且其行為後既有丟棄作案工具
      之舉，顯係為避免遭警查獲所為，則其何不將槍枝全部丟
      棄，反徒耗力氣刻意將槍管拆下棄置而留槍枝本體？此舉
      於其欲為逃避查緝之目的顯無實益，此徵諸一般事理尤有
      相違，而堪認與事實不符，無足採信。是審酌扣案彈殼撞
      針痕跡特徵與被告自行提出之槍枝不符，被告所稱事後方
      購得空包彈使用之辯解亦具顯然瑕疵，再參以被告至該店
      內開槍示威時，店內服務人員本即知悉其身分，被告當可
      明瞭警察可藉由現場人員之查訪得知其身分而查獲，而其
      又係自行到案並提出扣案槍枝等情，已堪認定被告係自知
      難逃遭警查獲，為脫免非法持有槍枝之重責，乃自行到案
      並主動提出另枝無關且欠缺槍管之槍枝，圖冀藉由該槍枝
      欠缺槍管顯不具殺傷力之情形而卸免非法持有槍枝之責。
      是以被告於九十六年八、九月間所拾獲，並於九十七年九
      月七日二十一時二十分持至悠遊網網路咖啡店內擊發之槍
      枝，並非本案被告主動提出而扣案之槍，而係另枝目前尚
      未扣案槍枝之事實，亦堪認定。
    5.再者，槍砲彈藥刀械管制條例第四條第一項第一款就槍砲
      、彈藥之定義為「本條例所稱槍砲、彈藥、刀械如下：一
      、槍砲：指火砲、肩射武器、機關槍、衝鋒槍、卡柄槍、
      自動步槍、普通步槍、馬槍、手槍、鋼筆槍、瓦斯槍、麻
      醉槍、獵槍、空氣槍、魚槍及其他可發射金屬或子彈具有
      殺傷力之各式槍砲。二、彈藥：指前款各式槍砲所使用之
      砲彈、子彈及其他具有殺傷力或破壞性之各類炸彈、爆裂
      物。」，係以是否具有殺傷力為其要件，並未規定以經實
      際鑑定為其必要程序。至於鑑定僅屬證明是否具有殺傷力
      事實之證據方法之一種，苟有其他事證足以認定槍彈具有
      殺傷力，則該等槍彈雖未經實際鑑定，仍可資為認定具有
      殺傷力之事實，而合於證據裁判法則。又該條款所定之「
      殺傷力」，並無相關數據定義，自應依通常法律解釋方法
      說明其規範意涵，則就文義解釋方法而言，苟槍彈之使用
      於客觀上可對人之生命、身體造成傷害，即可認為具有殺
      傷力。本件被告非法持有並持以在上開店內擊發示威之槍
      枝雖未扣案，而無法如一般違反槍砲彈藥刀械管制條例案
      件可經由實際對該槍枝進行鑑定以明瞭是否具有殺傷力；
      然悠遊網網路咖啡店之天花板係以木板製成之固定物，厚
      約二至三公分，並較一般三夾板為厚，此經證人甲○○、
      丙○○證述在卷（參審判筆錄第五頁、第十頁、第十二頁
      ），則該槍枝既能擊發扣案彈殼所組成之子彈，其爆發能
      量並能使彈頭射出，並擊穿厚達二、三公分之木質天花板
      而形成彈孔，如以之射擊人體，顯亦足以造成相當之傷害
      ，而可認該槍確係可發射子彈之槍枝，且與被告同時拾獲
      持有之子彈於客觀上俱可對人之生命、身體造成傷害，均
      具有殺傷力。
    6.又被告雖尚辯稱其開槍當時葉家成並不在場，而未因此心
      生畏懼，與恐嚇罪之要件未合云云。然被告在上開店內開
      槍射擊之目的係在向葉家成示威恫嚇，業據其自承明確，
      則此項開槍之舉當屬被告基於恐嚇之犯意所為加害生命、
      身體及財產之惡害通知無訛。而葉家成於被告開槍之際雖
      不在店內，而係事發後經通知方知遭被告在店內開槍示威
      之事，惟葉家成於偵查中明確證稱會因被告開槍示威而感
      到害怕，並具體說明為恐因此影響生意及自己會有生命危
      險等情形（參偵查卷第七十五頁），其證述核與一般發生
      糾紛之一方遭他方至住處或工作場所開槍示威之情形所可
      能心生畏懼之狀況，及一般經商店家遇此情形所可能產生
      之顧慮與不利影響均為相合，而與通常事理無違，足堪採
      信。是以被告以開槍射擊方式所為惡害之通知確已經由他
      人轉知之方式而到達葉家成，並使其心生畏懼而足生危害
      於生命、身體及財產安全之事實，亦可認定，不因葉家成
      是否於被告開槍當時在場而有所異。
    7.另被告所拾獲黑色背包及其內槍彈，既係遭年籍不詳之人
      棄置於堤防旁，堪認已為其原所有人拋棄所有權而成為無
      主物，被告偶然發現後既為拾取並藏置在其住處，嗣後並
      持為本件恐嚇行為之使用，依此客觀事實亦可認其主觀上
      係以所有之意思拾取上開屬無主物之槍枝及子彈占有後持
      有之，依民法第八百零二條之規定因之取得上開槍彈之所
      有權。
  (三)綜上所述，本件事證已臻明確，被告如事實欄所載之犯行洵
    足認定，應予依法論科。
二、論罪科刑之法律依據：
  (一)核被告乙○○所為，係犯：(1)槍砲彈藥刀械管制條例第八條
    第四項之罪（未經許可持有其他可發射子彈具有殺傷力之槍
    枝部分）；(2)同條例第十二條第四項之罪（未經許可持有子
    彈部分）；(3)刑法第三百零五條之恐嚇危害安全罪（持槍射
    擊而為恐嚇部分）。按法院之審判，固應以起訴之犯罪事實
    為範圍，然法院於不妨害事實同一之範圍內，苟於被告防禦
    權行使無妨礙，自亦仍得自由認定事實，適用法律，而變更
    檢察官之起訴法條，庶維訴訟經濟原則，復無損被告之權益
    保障，故事實審法院依調查結果所認定之被告犯罪事實，縱
    與檢察官起訴之事實並非全然一致，惟如其基本社會事實相
    同，法院即應在不妨害事實同一之範圍內，變更起訴法條而
    為有罪之判決，不得以不能證明被告有檢察官起訴之犯罪事
    實，而逕予諭知無罪；另事實是否同一，應視檢察官請求確
    定其具有侵害性之基本社會事實是否同一而定，並以犯罪構
    成要件有無罪質上之共通性為具體判斷之標準（最高法院九
    十五年度台上字第五四○一號、九十四年度台上字第六八
    二一號判決要旨參照）。本件檢察官起訴書雖記載被告於九
    十六年八、九月間所拾獲持有之槍枝為本件被告嗣後自行提
    出而扣案缺乏槍管之改造手槍（編定槍枝管制號碼為000
    0000000號），然其起訴書業已清楚載明被告持有槍
    枝係於九十六年八、九月間所拾獲，並於九十七年九月七日
    二十一時二十分持至址設臺北縣蘆洲市○○街七三巷二號之
    悠遊網網路咖啡店內擊發，依所載拾獲及持槍擊發之具體事
    實，已足特定檢察官所起訴被告非法持有之槍枝即為「被告
    於九十六年八、九月間所拾獲，並於九十七年九月七日二十
    一時二十分持至悠遊網網路咖啡店內擊發之槍枝」；雖經本
    院調查結果，該槍枝雖與起訴書所指本件實際扣案缺乏槍管
    之改造手槍並非同一，然檢察官起訴被告非法持有之槍械既
    已依具體事實而可特定，則此與檢察官起訴被告非法持有槍
    枝之基本社會事實仍為相同，僅係起訴書就所持有槍枝記載
    有誤，在不妨害事實同一之範圍內應為犯罪事實之更正，併
    此敘明。又再者被告單一持有行為，同時觸犯槍砲彈藥刀械
    管制條例第八條第四項及同條例第十二條第四項之兩罪，為
    想像競合犯，應依刑法第五十五條之規定從其中較重之同條
    例第八條第四項之罪論處。又被告所犯上開槍砲彈藥刀械管
    制條例第八條第四項及刑法第三百零五條之兩罪，核無實質
    上一罪或裁判上一罪之關係，應予分論併罰。另被告有事實
    欄所載犯罪科刑執行紀錄，此有臺灣高等法院前案紀錄表附
    卷足參，其於有期徒刑執行完畢後五年以內以故意再犯本件
    最重本刑為有期徒刑以上之罪，為累犯，所犯上開兩罪應俱
    依刑法第四十七條第一項之規定加重其刑。
  (二)爰審酌被告有多項犯罪執行紀錄，有卷附臺灣高等法院被告
    前案紀錄表足稽，素行非佳；教育程度為國民中學肆業（參
    被告警詢筆錄教育程度欄），智識能力並無較一般之人不足
    之情形，其無端非法持有槍彈不惟造成社會安全潛在之危害
    ，復因細故即持槍射擊恐嚇他人，所生之危害尤鉅，並益見
    惡性非微，犯行至為可訾，案發後在自知無法逃避警察查緝
    之情形下，又刻意以其他不具殺傷力之槍提交扣案，並誆稱
    此即其持以擊發恐嚇所用之槍枝，冀圖藉此卸免非法持有槍
    枝之重責，飾詞狡飾，尤見犯後態度不佳等一切情狀，分別
    量處如主文所示之刑，罰金部分並諭知易服勞役之折算標準
    ，另再就其所受宣示之兩項有期徒刑定其應執行之刑，以資
    儆懲。
  (三)被告所持有於九十七年九月七日二十一時二十分持至悠遊網
    網路咖啡店內擊發之槍枝，為違禁物，並係被告所有供本件
    恐嚇犯罪所用之物，雖未扣案，然並無證據可認已然滅失，
    審酌該槍枝具殺傷力而足以造成社會治安之重大危害，仍應
    依刑法第三十八條第一項第一款之規定，於其所犯違反槍砲
    彈藥刀械管制條例之罪及恐嚇危害安全罪之罪刑項下分別併
    予以宣告沒收。又被告所非法持有之子彈，雖已擊發而失其
    違禁物之性質，然所遺留並經扣案之彈殼乙個仍屬被告所有
    並供本件恐嚇犯罪所用之物，應依刑法第三十八條第一項第
    二款之規定於所犯恐嚇危害安全罪之罪刑宣示項下併為沒收
    之諭知。至於扣案欠缺槍管不具殺傷力之仿BERETTA 廠M9型
    半自動手槍乙枝（槍枝管制號碼為0000000000號
    ），因不具殺傷力而不屬槍砲彈藥刀械管制條例所定之槍砲
    ，核非法定應為義務沒收之違禁物品，復非被告本件犯罪所
    使用或預備之物，而與刑法第三十八條第一項第二款所定裁
    量沒收要件不符，自無從於
    本件被告罪刑宣示項下併為沒收之諭知，附此敘明。
據上論斷，應依刑事訴訟法第二百九十九條第一項前段，槍砲彈
藥刀械管制條例第八條第四項、第十二條第四項，刑法第十一條
前段、第三百零五條、第四十七條第一項、第五十五條、第四十
二條第三項、第五十一條第五款、第三十八條第一項第一款、第
二款，刑法施行法第一條之一第一項、第二項前段，判決如主文
。
本案經檢察官陳伯均到庭執行職務。
中    華    民    國    98    年    4     月    10    日
                    刑事第九庭  審判長法  官  林海祥
                                      法  官  許炎灶
                                      法  官  楊博欽
以上正本證明與原本無異
如不服本判決應於送達後十日內向本院提出上訴狀
                                      書記官  呂妍旻
中    華    民    國    98    年    4     月    10    日
附錄本案論罪科刑法條全文：
槍砲彈藥刀械管制條例第八條
  未經許可，製造、販賣或運輸鋼筆槍、瓦斯槍、麻醉槍、獵槍
  、空氣槍或第四條第一項第一款所定其他可發射金屬或子彈具
  有殺傷力之各式槍砲者，處無期徒刑或五年以上有期徒刑，併
  科新臺幣一千萬元以下罰金。
  未經許可，轉讓、出租或出借前項所列槍枝者，處五年以上有
  期徒刑，併科新臺幣一千萬元以下罰金。
  意圖供自己或他人犯罪之用，而犯前二項之罪者，處無期徒刑
  或七年以上有期徒刑，併科新臺幣一千萬元以下罰金。
  未經許可，持有、寄藏或意圖販賣而陳列第一項所列槍枝者，
  處三年以上十年以下有期徒刑，併科新臺幣七百萬元以下罰金
  。
  第一項至第三項之未遂犯罰之。
槍砲彈藥刀械管制條例第十二條
  未經許可，製造、販賣或運輸子彈者，處一年以上七年以下有
  期徒刑，併科新台幣五百萬元以下罰金。
  未經許可，轉讓、出租或出借子彈者，處六月以上五年以下有
  期徒刑，併科新台幣三百萬元以下罰金。
  意圖供自己或他人犯罪之用，而犯前二項之罪者，處三年以上
  十年以下有期徒刑，併科新台幣七百萬元以下罰金。
  未經許可，持有、寄藏或意圖販賣而陳列子彈者，處五年以下
  有期徒刑，併科新台幣三百萬元以下罰金。
  第一項至第三項之未遂犯罰之。
刑法第三百零五條
  以加害生命、身體、自由、名譽、財產之事恐嚇他人，致生危
  害於安全者，處二年以下有期徒刑、拘役或三百元以下罰金。


司法院資訊處製作；財團法人民間司法改革基金會備份。
